臺灣新竹地方法院民事裁定　　　　　　100年度消債更字第7號
聲　請　人　徐嘉莉
代　理　人　劉秀琳律師
上列當事人聲請更生事件，本院裁定如下：
    主  文
債務人徐嘉莉自中華民國一百年五月三十日上午九時起開始更生
程序。
命司法事務官進行本件更生程序。
    理  由
一、按債務人不能清償債務或有不能清償之虞者，得依本條例所
    定更生或清算程，清理其債務。法院開始更生程序之裁定，
    應載明其年、月、日、時，並即時發生效力。次按法院裁定
    開始更生或清算程序後，得命司法事務官進行更生或清算程
    序，必要時得選任律師、會計師或其他適當之自然人或法人
    為監督人或管理人，消費者債務清理條例第3 條、第45條第
    1 項、第16條第1 項定有明文。
二、本件聲請意旨略以：聲請人即債務人前因與台中商業銀行股
    份有限公司（下稱台中商銀）、台北富邦商業銀行股份有限
    公司、聯邦商業銀行股份有限公司、遠東國際商業銀行股份
    有限公司、誠第二資產管理股份有限公司、裕融企業股份
    有限公司、永豐商業銀行股份有限公司、玉山商業銀行股份
    有限公司等多家金融機構訂立消費借貸、信用卡契約，致積
    欠前開金融機構鉅額債務。聲請人雖曾於民國98年8 月26日
    ，以書面向最大債權金融機構即台中商銀請求共同協商債務
    清理方案，惟因當時另有不參與前置協商之裕融企業股份有
    限公司正執行強制扣薪，每月扣款約新臺幣（下同）3,600
    元，聲請人實無法負擔台中商銀所提之協商方案，致協商不
    成立。目前聲請人每月薪資為21,800元，加計低收入戶等補
    助款後，每月收入約39,300元，又聲請人與前配偶於98年間
    離婚時，因前配偶無收入，雙方乃約明由聲請人負擔三名子
    女之扶養費，是聲請人上開收入扣除聲請人與三名子女之必
    要生活費用36,000元後，每月僅餘3,300 元可償還債務，而
    聲請人目前債務總額約160 萬元，顯有不能清償債務之情事
    ，其無擔保或無優先權之債務總額未逾1,200 萬元，復未經
    法院裁定開始清算程序或宣告破產，爰向本院聲請更生等語
    。
三、經查：
（一）聲請人主張之上開事實，業據提出相符之財產及收入狀況
      說明書、債權人清冊、財政部臺灣省北區國稅局97及98年
      綜合所得稅各類所得資料清單、全國財產稅總歸戶財產查
      詢清單、前置協商不成立通知書、新竹市低收入戶證明書
      、全戶戶籍謄本、財團法人金融聯合徵信中心查詢當事人
      綜合信用報告回覆書、本院新院雲98司執曾字第13614 號
      執行命令、薪資單及薪資轉帳存摺等影本為證，並有本院
      依職權調取之稅務電子閘門財產所得調件明細表、勞保局
      電子閘門查詢作業被保險人投保資料查詢在卷可參，自堪
      信為真實。
（二）查聲請人於98年8 月26日向最大債權銀行台中商銀申請前
      置協商，嗣因聲請人無法負擔任何還款條件，致前置協商
      不成立乙情，業經最大債權銀行台中商銀提出聲請人之前
      置協商申請書、前置協商申請人財產及收支狀況說明書，
      及聲請人提出前置協商不成立通知書影本在卷可稽，堪認
      聲請人已完成前置協商程序，是聲請人具狀向本院聲請更
      生，依法尚無不合。
（三）次查，聲請人自98年間聲請前置協商時起，每月薪資未扣
      除強制執行金額約21,550元，此有聲請人之98年度綜合所
      得稅各類所得資料清單在卷可稽，堪認無誤。再依聲請人
      所提出之薪資單及薪資轉帳存摺明細核計，聲請人自99年
      1 月起至100 年2 月間，實領薪資共計369,416 元，即聲
      請人聲請更生前一年內之平均月收入約為26,387元。另聲
      請人自99年起開始按月領取新竹市政府核發之低收入戶補
      助款，其補助款金額自99年1 至8 月、9 至12月、100 年
      1 月迄今分別為每月6,600 元、9,400 元及14,400元，聲
      請人並於99 年 度領有低收入戶學生助學金共計45,000元
      （上半年19, 000 元＋下半年26,000元），亦據聲請人提
      出存摺明細附卷可憑。依聲請人之勞保投保資料顯示，聲
      請人近年來均於新竹科學園區內之公司從事技術員之工作
      ，且多為人力派遣性質，工作單位迭有更替，每月薪資所
      得均視聲請人實際工作日數而略有增減，然大抵與聲請人
      所陳報之數額相符，是聲請人陳稱其目前任職於台灣茂矽
      股份有限公司，每月薪資為21,800元，另其按月領有14,4
      00元之低收入戶補助款及每半年26,000元之助學金，合計
      目前每月收入約有39,300元，應值採信。
（四）再查，聲請人與前配偶離婚時，因前配偶無收入，雙方約
      明離婚後由聲請人獨力扶養3 名未成年子女乙節，業據聲
      請人提出其前配偶97年、98年綜合所得稅各類所得資料清
      單、全國財產稅總歸戶財產查詢清單及臺灣南投地方法院
      98年度婚字第109 號調解筆錄以玆證明，應堪信實。又聲
      請人主張其與三名子女每月支出之必要生活費用（含扶養
      費）約36,000元（即每人約9,000 元），除餐費15,000元
      及雜支費用3,000 元部分外，其餘費用之支出均據其提出
      單據證明，應足採信，且其支出較行政院主計處公告之臺
      灣省每人每月最低生活費為9, 829元低，堪認聲請人此部
      分生活必要支出及扶養費之主張金額，當屬合理。
（五）綜上，聲請人每月收入約39,300元，扣除其本人及三名未
      成年子女之每月必要生活支出36,000元後，僅餘3,300 元
      可資運用，雖聲請人陳明其仍願勉力撙節開支，每月清償
      5,000 元（見本院100 年5 月17日訊問筆錄），惟聲請人
      目前之債務總額約160 萬元，縱以180 期0 利率之方式清
      償，聲請人每月仍須負擔8 千餘元，顯然遠逾聲請人實際
      所能負擔之上限，足認聲請人確欠缺清償能力，而有不能
      清償債務之虞情事。
四、綜上所述，聲請人有不能清償債務之虞情事，復查無聲請人
    即債務人有消費者債務清理條例第6 條第3 項、第8 條或第
    46 條 各款所定駁回更生聲請之事由存在，則本件聲請更生
    ，應屬有據，爰裁定如主文第1 項所示。又本件聲請人即債
    務人業經裁定開始更生程序，並裁定命司法事務官進行本件
    更生程序，如主文第2 項所示。
五、依首揭法條裁定如主文。
中    華    民    國    100    年    5    月    30    日
                  民事第一庭    法  官  蔡孟芳
上為正本係照原本作成。
本件不得抗告。
本裁定已於100年5月30日上午10時公告。
中    華    民    國    100    年    5    月    30    日
                                書記官  蕭宛琴